# 可抵扣暂时性差异列示问题

提问人：癸酉一客 时间：2019-08-03 15:38:00
假如一个子公司免税，子公司的坏账和合并层面的未实现毛利产生的可抵扣暂时性差异不确认递延所得数资产。那么在财务报表附注的列示里面，是把这个坏账和未实现毛利产生的可抵扣暂时性差异列示在 “未确认递延所得税资产的明细” 项目下还是列示在 “未经抵消的递延所得税资产” 项目下作为已确认但税率为 0 列示。
SD])YY(Y9$MP@}I@@5B{V7K.png (267.86 KB, 下载次数: 0)
如图，在哪里列示比较合适
2019-8-3 15:37 上传

回答人：chenyiwei
应当是你的后一种理解，即 “列示在“未经抵消的递延所得税资产”项目下作为已确认但税率为 0 列示”。但对于预计未来无足够应纳税所得额的部分应作为 “未确认递延所得税资产的明细”。